



Juan Camilo Leiton Cañas



Colombia



24.995.965-0



953776555



juancamiloprivate@gmail.com



Chile, Santiago, Ñuñoa



27/04/2002

EDUCACIÓN

ENSEÑANZA SUPERIOR

DuocUC - Ingenieria En Informatica

2020 - 2024

HABILIDADES

- Front-End y Back-End
- Manejo de base de datos
- Aprendizaje continuo de REACT
 - NATIVE PYTHON
- Adaptable
- Habilidades comunicativas
- Ingles Intermedio
- Trabajo en equipo
- Divertido y enérgico
- Control de versiones (GITHUB)
- Conocimientos en AWS Services



linkedin.com/in/juanleiton



github.com/ItsJuanKamilo

JUAN LEITON

INGENIERIA EN INFORMÁTICA

SOBRE MI

Actualmente, cuento con experiencia en desarrollo de software, análisis de datos y manejo de bases de datos. Me interesa trabajar con soluciones en la nube utilizando AWS, en lo cual estoy aprendiendo constantemente. Además, me he dedicado a programar tanto aplicaciones web como aplicaciones móviles.

EXPERIENCIA

CARRERA INFORMÁTICA

DuocUC

2020 - 2024

- Páginas Web (React, JavaScript, Bootstrap, Tailwind CSS)
- Aplicaciones móviles (Ionic, React) y en backend (node.js, express)
- Manejo de base de datos (Consultas y Programación)
- Análisis de datos en ramos como (big data, minería de datos, machine learning con Python)
- Conexiones de base de datos a dashboard "PowerBI" para visualizaciones de gráficos
- Optativo de Deep Learning (Redes Neuronales) para realizar predicciones con Python.

DESARROLLADOR FULLSTACK

Artilec - Practica Profesional

2024 - 2024 (3 meses)

- Desarrollo pagina web para la gestión de eventos de la empresa (Manejo de API, HTML, Tailwind CSS, JavaScript)
- Desarrollo de un panel administrativo para los empleados herramientas utilizadas (ADMINLTE, Laravel, PHP, SPATIE, JavaScript)
- Manejo de Base de datos (PostgreSQL)
- Uso de maguina virtual LINUX